# Bruno Buglioni

## Full Stack Developer

España

https://www.linkedin.com/in/brunobuglioni/ (+34) 665616244

brunobuglioni43@gmail.com

## ACERCA DE MÍ

Soy Full Stack Web Developer, con experiencia realizando proyectos Full Stack desarrollados en el stack PERN con React, Redux, PostgreSQL, Express, Node js, HTML, CSS, Express, JavaScript y Sequelize. Uno de los proyectos fue realizado en equipo utilizando SCRUM con sprints de una semana.

Tengo experiencia previa durante más de 10 años como Odontólogo, con experiencia en docencia universitaria, y gerencia comercial. Lo que me permitió desarrollar habilidades como liderazgo, capacidad de trabajar en ambientes colaborativos, creatividad, expansión de mis conocimientos y ganas de tener un aprendizaje continuo.

Soy una persona con excelente formación académica, resiliente; lo cual me hace muy comprometido y apasionado en lo que hago, con pensamiento analítico y creativo, en búsqueda activa de resultados y resolución de problemas y excelente trabajo en equipo, empatía, curiosidad y dedicación a lo que hago.

#### **EXPERIENCIA**

## Asistente de enseñanza Full-Stack - Full Stack Teaching Assistant

Enero de 2022 - Marzo 2023

Ayudante de bootcamp (TA) para alumnos de Desarrollo Full-Stack.

Tareas principales:

- Coordinar a un grupo de estudiantes para lograr la integración al grupo de estudio.
- Orientar a los estudiantes en los primeros pasos de la cursada.
- · Asistir la resolución de ejercicios y promover la colaboración grupal (Pair Programming).
- Proponer ideas para la mejora de los procesos del Bootcamp.

## Henry Bootcamp, Argentina (remoto) - Full Stack Web Developer (Experiencia Académica)

#### Proyecto: Henry GameOn

Febrero de 2023 - Marzo 2023

- Encargado de la idea y organización general del proyecto.
- Planificación y coordinación del equipo, git flow, jira.
- Trabaje en el equipo BackEnd: BDD, modelos, entidades, rutas, CRUD, etc.
- Trabaje en el equipo FrontEnd desarrollando e implementando los juegos que integran la página.

Se desarrolló bajo la metodología SCRUM utilizando como herramienta Jira Software. El sistema de versiones Git y GitFlow. Lenguaje JavaScript

Front: HTML, CSS, React.js, Redux.js, Chakra UI, Servicio de CDN Cloudinary, Autenticación de terceros por Auth0

Back: Node.js, Express

Base de datos: PostgreSQL y Sequelize

Repositorio: https://github.com/brunob43/Henry-PF-Front & https://github.com/brunob43/Henry-PF-Back

#### Henry Bootcamp, Argentina (remoto) - Full Stack Web Developer (Experiencia Académica) Proyecto: Earth App

Enero de 2023 - Febrero 2023

 Diseñar y desarrollar una una app que brinda información sobre todos los países del mundo (obtenida de una API), permite filtros combinados, ordenamientos por diferentes criterios y crear nuevas actividades turísticas para cada país.

Front: HTML, CSS, React.js, Redux.js

Back: Node.js, Express

Base de datos: PostgreSQL y Sequelize

Repositorio: <a href="https://github.com/brunob43/Pi-Countries">https://github.com/brunob43/Pi-Countries</a>

#### Oh Wear, Córdoba-Argentina - Co-founder

Enero del 2019-Febrero del 2022

. Cofundador de una franquicia textil de la industria médica. Gerencia comercial.

. Logre instalar por primera vez la marca en la ciudad de Córdoba a través de la apertura de la franquicia que sigue en funcionamiento hasta la actualidad.

## Clinica Odontologica Privada, Córdoba-Argentina - Co-founder

Marzo del 2011-Febrero del 2022

. Cofundador en clínica odontológica privada.

#### Docente Universitario, UNC. Córdoba- Argentina - Docente

Marzo del 2011-Junio del 2016

- . Dictado de clases en la carrera de grado en Odontología.
- . Dictado de cursos, elaboración de contenido didáctico y publicaciones científicas.

#### FORMACIÓN

## Henry - Bootcamp Full Stack Developer, Argentina - Full Stack Developer

Noviembre de 2022 - Marzo de 2023

Programación informática, aplicaciones específicas

## Universidad Buenos Aires, Argentina - Especialista en Prótesis

2016 - 2019

Facultad de Odontología - UBA..

#### Universidad Nacional de Córdoba, Argentina - Odontólogo

2005 - 2010

Facultad de Odontología - UNC.

### **APTITUDES PRINCIPALES**

<u>Tech Skills:</u> JavaScript, HTML5, CSS3, React,js, Redux, Node,js, PostgreSQL, Express, Sequelize, Git, Metodologías Ágiles, Scrum, Jira, Trello, Framework: Chakra, Bootstrap, Material UI.

Soft Skills: Aprendizaje continuo, Creatividad, Escucha Activa, Adaptabilidad, Sociabilidad, Comunicación, Empatía.

#### **IDIOMAS**

- Español: Nativo
- Inglés: b2
- Italiano: b1